臺灣高等法院刑事判決　　　　　　　 100年度上訴字第1748號
上　訴　人
即　被　告　　許勝貴
選任辯護人　　張漢榮律師
上列上訴人因違反毒品危害防制條例案件，不服臺灣板橋地方法
院99年度訴字第2413號，中華民國100年4月22日第一審判決（起
訴案號：臺灣板橋地方法院檢察署99年度偵字第15285號、99年
度毒偵字第5274號），提起上訴，本院判決如下：
    主  文
上訴駁回。
    事  實
一、許勝貴曾於民國（下同）94年間因竊盜案件，經臺灣桃園地
    方法院95年1月2日以94年度易字第1393號判決有期徒刑1 年
    ；93年間因竊盜案件，經臺灣板橋地方法院94年6月29日94
    年度簡字第2304號判決有期徒刑10月，緩刑4年確定，嗣緩
    刑撤銷，並減為有期徒刑5月；復於93年間因違反毒品危害
    防制條例案件，經臺灣士林地方法院於95年7月21日以95年
    度士簡字第732號判決有期徒刑5月確定，嗣減為2月又15日
    ；再於95年間因竊盜案件，經臺灣士林地方法院於96年2月1
    1日以95年度簡字第281號判決有期徒刑10月確定，嗣經該院
    以96年度聲減字第1440號裁定減為有期徒刑5月；又於95年
    間因竊盜案件，經臺灣板橋地方法院於96年2月26日以95年
    度訴字第3179號判決有期徒刑7月確定，嗣減為3月又15日；
    且於95年間因違反毒品危害防制條例，經臺灣高雄地方法院
    以96年度易字第48號判決有期徒刑7月確定，嗣減為有期徒
    刑3月又15日；再於95年間因偽造文書案件，經臺灣板橋地
    方法院於96年4月30日以96年度簡字第1674號判決有期徒刑4
    月，嗣減為有期徒刑2月；上開罪刑經合併接續執行，於97
    年4月3日縮短刑期假釋出監，於97年8月28日縮刑期滿，假
    釋未經撤銷，而執行完畢。詎許勝貴猶不知警惕，其知悉甲
    基安非他命為毒品危害防制條例管制之第二級毒品，不得非
    法販賣，仍意圖營利，多次為下列販賣毒品犯行。茲分述如
    下：
（一）99年4月25日上午10時36分許，詹玉山欲購買甲基安非他
      命，以其持用之門號0000000000號行動電話撥打許勝貴持
      用之門號0000000000號行動電話聯絡後，許勝貴意圖營利
      ，基於販賣第二級毒品甲基安非他命之犯意，於99年4月
      25日中午12時4分許，在新北市三峽區（即改制前之臺北
      縣三峽鎮○○○街62之1號詹玉山住處附近，以新臺幣（
      下同）1000元之價格，販賣甲基安非他命1包（重量約0.3
      公克）予詹玉山。
（二）99年4月30日晚間8時14分許，詹玉山欲購買甲基安非他命
      ，而以持用之門號0000000000號行動電話撥打許勝貴持用
      之門號0000000000號行動電話聯絡後，許勝貴意圖營利，
      基於販賣第二級毒品甲基安非他命之犯意，於99年4月30
      日晚間，在新北市○○區○○路3段70巷91號許勝貴住處
      附近，以1000元之價格，販賣甲基安非他命1包（重量約
      0.3公克）予詹玉山。
（三）99年5月4日中午12時17分許，廖明基欲購買甲基安非他命
      ，以其持用之門號0000000000號行動電話撥打許勝貴持用
      之門號0000000000號行動電話聯絡後，許勝貴與其女友宋
      含育（宋含育所涉此部分販賣毒品犯行，另行審結），竟
      共同意圖營利，基於販賣第二級毒品甲基安非他命之犯意
      聯絡，由許勝貴以電話指示宋含育，於99年5月4日下午5
      時4分許，在新北市○○區○○路3段70巷91號許勝貴住處
      ，約定以2300元之價格，販賣甲基安非他命1包（重量約
      0.6公克）予廖明基，惟廖明基於交易時認該包甲基安非
      他命重量不足，而當場拒絕收受，且未給付價金予宋含育
      致未完成交易。嗣廖明基再以電話聯繫許勝貴，告以該次
      交易不成，許勝貴返回住處後，續承前販賣第二級毒品甲
      基安非他命之犯意，於同日晚間，在新北市○○區○○路
      3 段70巷91號住處附近，交付該包甲基安非他命予廖明基
      ，惟廖明基仍嫌重量不足，不願交付約定之2300元價金，
      經2人商議後，改以抵償許勝貴先前積欠之借款1600元，
      而完成交易。
（四）99年5月5日因余相淋欲購買甲基安非他命，與許勝貴持用
      之0000000000號行動電話聯繫後，許勝貴意圖營利，基於
      販賣第二級毒品甲基安非他命之犯意，於99年5月6日，在
      新北市○○區○○路3巷余相淋住處附近，以4500元之價
      格，販賣甲基安非他命1包（重量約1公克）予余相淋。
二、嗣許勝貴於99年5月20日晚間9時許，在新北市○○鎮○○路
    三段70巷91號住處為警查獲，扣得其所有供施用之甲基安非
    他命1包（驗餘淨重8.0998公克）、分裝夾鏈袋1包、玻璃球
    吸食器1個（施用毒品部分業經許勝貴撤回上訴而確定），
    及其所有供聯絡前開販賣甲基安非他命所用之行動電話1支
    （含門號0000000000號SIM卡1枚）及與本案無涉之門號0000
    000000號SIM卡1枚。
三、案經新北市政府警察局移送臺灣板橋地方法院檢察署檢察官
    偵查起訴。
    理  由
壹、程序部分：
一、原判決關於被告許勝貴轉讓禁藥及施用第二級毒品甲基安非
    他命部分，業經被告許勝貴於100年7月6日撤回上訴而確定
    ，此有撤回上訴聲請書在卷可參，故非本院審理範圍，合先
    敘明。
二、證據能力部分：
    按被告以外之人於審判外之言詞或書面陳述，除法律有規定
    者外，不得作為證據，刑事訴訟法第159條第1項定有明文，
    此即學理上所稱「傳聞證據排除法則」。又被告以外之人於
    審判外之陳述，雖不符同法第159條之1至第159條之4之規定
    ，而經當事人於審判程序同意作為證據，法院審酌該言詞陳
    述或書面陳述作成時之情況，認為適當者，亦得為證據。當
    事人、代理人或辯護人於法院調查證據時，知有第159條第1
    項不得為證據之情形，而未於言詞辯論終結前聲明異議者，
    視為有前項之同意，此則據同法第159條之5規定甚明。鑒於
    採用傳聞證據排除法則重要理由之一，係因傳聞證據未經當
    事人之反詰問予以覈實，若當事人願放棄對原供述人之反對
    詰問時，原則上即可承認該傳聞證據之證據能力。而揆諸我
    國刑事訴訟法第159條之5之立法理由，除參照前述傳聞證據
    排除法則之基本法理外，亦參考日本刑事訴訟法第326 條之
    立法例，查日本刑事審判實務之運作，有關檢察官及被告均
    同意作為證據之傳聞書面材料或陳述，可直接援引該國刑事
    訴訟法第326條作為傳聞例外之法律依據，僅在檢察官與被
    告或其辯護人不同意之情況下，乃須根據其他傳聞例外規定
    ，俾以斟酌該等傳聞書面材料或陳述是否具有證據能力，在
    當事人間無爭執之案件中，傳聞證據基本上均可依據前引規
    定提出於法院使用。據此，我國刑事訴訟法第159條之5之適
    用應可作同上之解釋。公訴人、被告及其辯護人就本件判決
    所引之被告以外之人於審判外之陳述，於本院行準備程序時
    已表示同意有證據能力（本院100年7月6日準備程序筆錄第3
    頁至第7頁），而本院審酌上開傳聞證據作成時之情況，核
    無違法取證及證明力明顯過低之瑕疵，為證明犯罪事實所必
    要，亦認為以之作為證據為適當，根據上開規定及說明，作
    為本件判決認定被告犯罪事實之被告等以外之人於審判外陳
    述是否屬於傳聞之例外，無庸先行考量刑事訴訟法第159條
    之1第2項、第159條之2、第159條之3等規定，得逕依同法第
    159條之5規定作為證據。
貳、得心證之理由：
一、上揭販賣第二級毒品甲基安非他命與詹玉山、廖明基、余
      相淋之犯行，迭據被告許勝貴於警詢、檢察官訊問、原審
      及本院審理時供認不諱（99年度偵字第15285號卷，下稱
      偵查卷第5頁反面至第6頁、第129頁至第130頁、原審卷第
      120頁、第122頁、本院100年7月6日準備程序筆錄第2頁、
      100年7月26日審判程序筆錄第2頁、第8頁），並有扣案行
      動電話1支（含門號0000000000號SIM卡1枚）可證。
（一）販賣甲基安非他命與證人詹玉山部分：
      證人詹玉山於警詢與偵查時證稱：伊以0000000000號行動
      電話，撥打被告許勝貴使用之0000000000號行動電話，於
      99年4月25日中午12時4分17秒，在伊新北市○○區○○街
      住處隔壁樓梯間，向被告許勝貴購買1000元毒品甲基安非
      他命，重約0.1至0.2公克，99年4月30日晚間，在被告許
      勝貴位於新北市三峽區住處附近，以1000元價格向被告許
      勝貴購買甲基安非他命等（偵查卷第35頁、第143頁至第
      144頁），核與被告許勝貴前揭自白內容相符；並有證人
      詹玉山使用0000000000號與被告許勝貴使用0000000000號
      行動電話，於99年4月25日上午10時36分59秒通話內容為
      ：「A（許勝貴）你要多少？」、「：B（詹玉山）：一張
      就好」、「A：你要等我嗎？我會用多一點給你」、「B：
      你幾點會回來？」、「A：11點左右」、「B：你確定會回
      來」、「A：11半左右就回去了」、「B：好」；同日中午
      12時4分17秒通話內容：「A（許勝貴）：我到樓下了，可
      以上去嗎？」、「B（詹玉山）：上來啊，不是上次那種
      哦」、「A：哪裡」、「B：隔壁樓梯，你在哪裡啦」、「
      A：樓下」、「B：我下去找你啦」，此有通訊監察譯文1
      件在卷可參（偵查卷第36頁），足見被告許勝貴與證人詹
      玉山供稱99年4月25日在詹玉山住處附近，交易1000元甲
      基安非他命一情屬實。又99年4月30日晚間8時14分6秒，
      被告許勝貴與證人詹玉山通話內容為：「A（許勝貴）：
      你自己去還是我陪你去？」、「B（詹玉山）：看你」、
      「A：你自己去好了」、「B：我等一下先過去跟你拿1個
      ，哈的要死」、「A：好啦」，此有通訊監察譯文在卷足
      考（偵查卷第36頁反面），堪認被告許勝貴與證人詹玉山
      所供99年4月30日晚間，證人詹玉山在被告許勝貴住處附
      近，向被告許勝貴購買1000元甲基安非他命一節可採。
（二）販賣甲基安非他命與證人廖明基部分：
  １、證人廖明基於偵查及原審審理時證稱：伊使用0000000000
      號行動電話與被告許勝貴使用之0000000000號行動電話，
      於99年5月4日中午12時17分許聯繫購買1公克2300元之甲
      基安非他命，但被告許勝貴不在家，要伊去找宋含育。當
      日下午5時許，伊至被告許勝貴住處，宋含育提交1包甲基
      安非他命，伊覺得重量不夠，而拒絕收取，亦未交付價款
      給宋含育。同日晚間伊再以電話聯絡被告許勝貴後，至被
      告許勝貴住處附近，因被告許勝貴說只剩下這1包，遂以
      被告許勝貴先前欠款約1600元抵償等語（偵查卷第134頁
      至第135頁、原審卷第116頁至第117頁、第119頁），核與
      被告許勝貴前揭自白內容相符；而證人廖明基使用之0000
      000000號行動電話與被告許勝貴使用0000000000號行動電
      話，於99年5月4日下午5時4分15秒通話內容為：「A（廖
      明基）：我朋友要那個」、「B（許勝貴）：哪一個？」
      、「A：大咖的那一個啦」、「B：要多少，我叫我那個拿
      給你啊」、「A：你那天拿的味道不一樣」、「B：同一批
      的味道會不同，晚上再講話」、「A：你那一個可以拿嗎
      ？你先跟他說，我在打給他」、「B：他要多少」、「A：
      應該1個吧」、「B：好」；同日下午5時6分17秒，被告許
      勝貴以0000000000號行動電話撥打宋育含使用之00000000
      00號行動電話，通話內容為：「A（許勝貴）：他要拿東
      西啦」、「B（宋含育）：哦，拿多少」、「A：1個」、
      「B：在哪，桌上那個哦」、「A：對，你秤看看夠不夠」
      、「B：秤多少」、「A：115」、「B：一張哦」、「A：1
      個啦，收2300」、「B：好」，此有通訊監察譯文在卷可
      稽（偵查卷第53頁），益見被告許勝貴與證人廖明基所證
      ：其二人約定交易1公克2300元甲基安非他命，而被告許
      勝貴轉囑宋含育備妥甲基安非他命，欲交付與證人廖明基
      ，並收取價款2300元一情，與事實相符。
  ２、按施用毒品者，其所稱向某人購買之供述，須補強證據以
      擔保其供述之真實性。良以施用毒品者其供述之憑信性本
      不及於一般人，況施用毒品者其供出來源，因而破獲者，
      法律復規定得減輕其刑，其有為偵查機關誘導、或為邀輕
      典而為不實之陳述之可能，其供述之真實性自有合理之懷
      疑。是法院一貫之見解，認施用毒品者關於其向某人購買
      毒品之供述，必須補強證據佐證，以擔保其供述之真實性
      ，俾貫澈刑事訴訟無罪推定及嚴格證明之基本原則。又關
      於毒品施用者其所稱向某人購買毒品之供述，必須補強證
      據佐證，係指毒品購買者之供述縱使並無瑕疵，仍須補強
      證據佐證而言，以擔保其供述之真實性。該所謂補強證據
      ，必須與施用毒品者關於相關毒品交易之供述，具有相當
      程度之關聯性，且足使一般人對於施用毒品者之供述無合
      理之懷疑存在，而得確信其為真實，始足當之（最高法院
      96年度臺上字第1029號、94年度臺上字第2033號判決意旨
      參照）。雖證人廖明基於警詢及檢察官訊問時證稱：伊原
      本向被告許勝貴購買甲基安非他命，但因被告許勝貴不在
      家，所以由他女友宋含育在新北市三峽區住處與伊交易，
      伊購得1公克甲基安非他命，宋含育向伊收取2300元價款
      云云（偵查卷第15頁、第135頁）。惟證人廖明基於原審
      審理時即改稱：伊當天下午5點多去許勝貴家，宋含育給1
      包甲基安非他命，伊看了以後認為重量不夠，就退還給宋
      含育，當時也沒有拿錢給宋含育；當天晚上伊再打電話給
      許勝貴，去跟許勝貴拿，地點是在許勝貴家附近，就是約
      定的那1包，是當天下午的同1包，因為許勝貴說就只剩下
      那一包了，伊沒有拿錢給他，因為他東西量不夠，大約只
      有0.6至0.7公克，許勝貴之前欠伊1600元，就用這個錢來
      抵價款等語（原審卷第116頁、第117頁、第119頁），核
      與被告許勝貴於警詢及原審審理時稱：廖明基在伊上班時
      打電話來，2人約定1克2300元，伊打電話給宋含育拿給廖
      明基，後來廖明基打電話給伊，嫌東西太少沒有拿，跟宋
      含育發生口角，伊與廖明基又約當天晚上碰面，伊說就是
      剩這1包，你要就拿去（偵查卷第7頁、原審卷第122頁）
      等語相符。又共同被告宋含育亦稱：當日交易未成功（偵
      查卷第9頁反面），足見被告許勝貴雖與證人廖明基約定
      交易1公克2300元之甲基安非他命，惟因共同被告宋含育
      交與甲基安非他命時，證人廖明基認重量僅有0.6或0.7公
      克而拒收，且未交付價款，嗣證人廖明基與被告許勝貴再
      以抵償1600元債務方式，交易上開甲基安非他命。證人廖
      明基於警詢與偵查所指係與共同被告宋含育完成交付甲基
      安非他命及2300元價款云云，應非可採。
（三）販賣甲基安非他命與余相淋部分：
      證人余相淋於偵查中證稱：伊使用0000000000號行動電話
      與被告許勝貴使用之0000000000號行動電話聯絡購買甲基
      安非他命事宜，99年5月6日向被告許勝貴購買4500元甲基
      安非他命，是由被告許勝貴將甲基安非他命裝在紙盒內，
      丟在伊位於新北市○○區○○路3巷巷口，伊取得甲基安
      非他命確認無誤後，再將價款用紙包裝著，丟在同一地點
      （偵查卷第140頁至第141頁）等語相符，核與被告許勝貴
      前揭自白販賣1公克價值4500元甲基安非他命與余相淋一
      節相合。又被告許勝貴持用0000000000號行動電話與余湘
      淋持用之0000000000號行動電話通話，於99年5月5日下午
      2時27秒通話內容為：「A（許勝貴）：喂，哥哥要直接去
      還是怎樣？」、「B（余相淋）：你車停在哪？」、「A：
      我騎摩托車」、「B：好啊，騎摩托車你可以來了」；同
      日晚間8時17分33秒通話內容為：「A（余相淋）：睡起來
      了沒？」、「B（許勝貴）：起來了」、「A：差不多多久
      會到？」、「B：等一下，我先打電話給人家」、「A：快
      一點喔」；同日晚間10時27分56秒通話內容為：「A（許
      勝貴）：哥哥一個鐘頭左右」、「B（余相淋）是喔」；
      99年5月6日凌晨0時2分59秒通話內容為：「A（許勝貴）
      ：哥哥他說要再等一下」、「B（余相淋）：怎麼？」、
      「A：他說有一些狀況，要等一下」、「B：恩」、「A：
      還是你要先休息」、「B：好」；證人余相淋以000000000
      0號市內電話，於99年5月6日下午2時8分4秒，撥打被告許
      勝使用0000000000號行動電話，通話內容為「A（余相淋
      ）：你不是說馬上」、「B（許勝貴）：我叫人送來了，
      什麼時間我不敢跟你確定啦」、「A：現在2點到3點這段
      期間，大家都在休中午」、「B：5點之前人要是還沒到呢
      ?」、「A：那再約啦」、「B：好」，此有上開通訊監察
      譯文在卷可憑（偵查卷第32頁至第33頁）。足見被告許勝
      貴與證人余相淋多次以電話聯絡交易毒品事宜。是被告許
      勝貴與證人余相淋所供：被告許勝貴於99年5月6日販賣1
      公克4500元甲基安非他命與證人余相淋等情屬實。
二、綜上以觀，被告許勝貴販賣第二級毒品甲基安非他命與證人
    詹玉山、廖明基、余相淋之犯行明確，洵堪認定，應依法論
    罪科刑。
參、論罪科刑及上訴駁回之理由：
一、核被告許勝貴所為，係犯毒品危害防制條例第4條第2項之販
    賣第二級毒品罪。被告許勝貴販賣甲基安非他命前後，持有
    之低度行為應為販賣之高度行為所吸收，不另論罪。又被告
    許勝貴與共同被告宋含育2人間，就販賣甲基安非他命與廖
    明基部分，有犯意聯絡及行為分擔，為共同正犯（被告宋含
    育僅參與至未遂階段，僅就該部分負其責任，被告許勝貴仍
    應就販賣既遂部分負責）。至被告許勝貴先後4次販賣第二
    級毒品犯行，犯意各別、時地有異，應予分論併罰。再被告
    許勝貴有如事實欄所述之前案紀錄，於97年8月28日縮刑期
    滿執行完畢，有本院被告前案紀錄表在卷可稽，其於受徒刑
    之執行完畢後，5年以內故意再犯本案有期徒刑以上之罪，
    均為累犯，然關於販賣第二級毒品罪之法定刑為無期徒刑部
    分，依法則不得加重。另被告許勝貴所犯前揭毒品危害防制
    條例第4條第2項之罪，於偵查及審判中均自白，俱應依毒品
    危害防制條例第17條第2項規定減輕其刑，並依刑法第71條
    第1項規定先加後減之（法定刑無期徒刑部分，依法不得加
    重）。
二、原審以被告許勝貴犯行明確，而適用毒品危害防制條例第4
    條第2項、第17條第2項、第19條第1項，刑法第11條前段、
    第28條、第47條第1項、第51條第5款，並審酌被告許勝貴之
    素行、犯罪之動機、目的、販賣毒品之次數、數量、犯罪所
    生之危害，及犯罪後之態度等一切情狀，分別判處有期徒刑
    3年8月、3年8月、3年8月及3年10月，並定其應執行有期徒
    刑10年，復說明：扣案行動電話手機1支（含門號000000000
    0號SIM卡1枚），為被告許勝貴所有供本案聯絡販賣第二級
    毒品犯罪所用之物，應依毒品危害防制條例第19條第1項規
    定宣告沒收之。至扣案之門號0000000000號SIM卡1枚，雖係
    被告許勝貴所有用於該雙模手機之物，然核與本案無涉，爰
    不宣告沒收。被告許勝貴販賣毒品所得合計8100元，為被告
    許勝貴因販賣第二級毒品犯罪所得之財物，應依毒品危害防
    制條例第19條第1項規定宣告沒收之（就販賣與廖明基所得
    1600元部分，應與被告宋含育連帶沒收之），如全部或一部
    不能沒收時，以其財產抵償之（就販賣與廖明基所得1600元
    部分，應與被告宋含育連帶抵償之，最高法院99年度第5次
    刑事庭會議決議意旨參照）。核其認事用法，洵無違誤，量
    刑亦屬妥適。又按量刑固屬法院自由裁量之職權，然仍應受
    比例原則等法則之拘束，並非可恣意為之，致礙及公平正義
    之維護，必須兼顧一般預防之普遍適應性與具體個案特別預
    防之妥當性，始稱相當。而刑法第59條之酌量減輕其刑，必
    於犯罪之情狀，在客觀上足以引起一般同情，認為即予宣告
    法定低度刑期，猶嫌過重者，始有其適用；至於被告坦白犯
    行，犯罪所得低微等情狀，僅可為法定刑內從輕科刑之標準
    ，不得據為酌量減刑之理由，最高法院94年度臺上字第9號
    判決明揭此旨。被告許勝貴上訴，仍執販毒重量甚微，所得
    僅數千元等詞，請求依刑法第59條規定予以輕判，顯與刑法
    第59條之要件不合；且原審已就被告許勝貴販賣第二級毒品
    犯行，俱依毒品危害防制條例第17條第2項規定減輕其刑，
    再各處以有期徒刑3年8月或3年10月後，合併定執行刑為有
    期徒刑10年，量刑並無過重之情，是被告許勝貴上訴，並無
    理由，應予駁回。
據上論斷，應依刑事訴訟法第368條，判決如主文。
本案經檢察官劉異海到庭執行職務。
中    華    民    國    100    年    8     月    23    日
                  刑事第十庭   審判長法  官  宋  祺
                                     法  官  林孟宜
                                     法  官  高玉舜
以上正本證明與原本無異。
如不服本判決，應於收受送達後10日內向本院提出上訴書狀，其
未敘述上訴之理由者並得於提起上訴後10日內向本院補提理由書
（均須按他造當事人之人數附繕本）「切勿逕送上級法院」。
                                     書記官  許雅淩
中    華    民    國    100    年    8     月    23    日
附錄：本案論罪科刑法條全文
毒品危害防制條例第4 條：
製造、運輸、販賣第一級毒品者，處死刑或無期徒刑；處無期徒
刑者，得併科新台幣二千萬元以下罰金。
製造、運輸、販賣第二級毒品者，處無期徒刑或七年以上有期徒
刑，得併科新台幣一千萬元以下罰金。
製造、運輸、販賣第三級毒品者，處五年以上有期徒刑，得併科
新台幣七百萬元以下罰金。
製造、運輸、販賣第四級毒品者，處三年以上十年以下有期徒刑
，得併科新台幣三百萬元以下罰金。
製造、運輸、販賣專供製造或施用毒品之器具者，處一年以上七
年以下有期徒刑，得併科新台幣一百萬元以下罰金。
前五項之未遂犯罰之。
附表：
┌──┬────────┬─────────────────────┐
│編號│ 被  訴  事  實 │    主                    文              │
├──┼────────┼─────────────────────┤
│ 一 │於99年4 月25日，│許勝貴販賣第二級毒品，累犯，處有期徒刑參年│
│    │販賣甲基安非他命│捌月，扣案行動電話壹支（含門號○九五二○二│
│    │予詹玉山。      │○三三三號SIM卡壹枚）沒收之；販賣所得新臺 │
│    │                │幣壹仟元沒收之，如全部或一部不能沒收時，以│
│    │                │其財產抵償之。                            │
├──┼────────┼─────────────────────┤
│ 二 │於99年4 月30日，│許勝貴販賣第二級毒品，累犯，處有期徒刑參年│
│    │販賣甲基安非他命│捌月，扣案行動電話壹支（含門號當九五二○二│
│    │予詹玉山。      │○三三三號SIM卡壹枚）沒收之；販賣所得新臺 │
│    │                │幣壹仟元沒收之，如全部或一部不能沒收時，以│
│    │                │其財產抵償之。                            │
├──┼────────┼─────────────────────┤
│ 三 │於99年5 月4 日，│許勝貴共同販賣第二級毒品，累犯，處有期徒刑│
│    │與宋含育共同販賣│參年捌月，扣案行動電話壹支（含門號○九五二│
│    │甲基安非命予廖明│○二○三三三號SIM卡壹枚）沒收之；販賣所得 │
│    │基              │新臺幣壹仟陸佰元與宋含育連帶沒收之，如全部│
│    │                │或一部不能沒收時，以其財產連帶抵償之。    │
│    │                │                                          │
├──┼────────┼─────────────────────┤
│ 四 │於99年5月6日，販│許勝貴販賣第二級毒品，累犯，處有期徒刑參年│
│    │賣甲基安非他命予│拾月，扣案行動電話壹支（含門號○九五二○二│
│    │余相淋          │○三三三號SIM卡壹枚）沒收之；販賣所得新臺 │
│    │                │幣肆仟伍佰元沒收之，如全部或一部不能沒教時│
│    │                │，以其財產抵償之。                        │
└──┴────────┴─────────────────────┘